【裁判字號】    97,訴,1299
【裁判日期】    971020
【裁判案由】    毒品危害防制條例
【裁判全文】
臺灣高雄地方法院刑事判決              97年度訴字第1299號
公  訴  人  臺灣高雄地方法院檢察署檢察官
被      告  丙○○
指定辯護人  本院公設辯護人黃文德
上列被告因違反毒品危害防制條例等案件，經檢察官提起公訴（
97年度偵字第14186號、14306號），本院判決如下：
    主  文
丙○○販賣第二級毒品，玖罪，均累犯，各處如附表一所示之刑
。應執行有期徒刑拾壹年，扣案之甲基安非他命拾壹包（合計驗
後淨重貳點玖壹貳肆公克，均含包裝袋）均沒收銷燬之；扣案NO
KIA 牌行動電話壹具（序號為000000000000000 號；含門號0000
000000號SIM 卡）、記事本壹本、電子磅秤壹個均沒收之。未扣
案如附表一所示各次販毒所得共計新臺幣壹萬元沒收，如全部或
一部不能沒收時，以其財產抵償之。
被訴販賣第三級毒品罪部分，無罪。
    事  實
一、丙○○前因違反毒品危害防制條例案件，經國防部南部地方
    軍事法院以95年訴字第122 號判處有期徒刑10月確定，甫於
    民國96年2 月26日執行完畢。詎猶不知悔改，明知第二級毒
    品甲基安非他命係管制物品，不得販賣、持有，竟分別基於
    販賣第二級毒品甲基安非他命以營利之犯意，並以其所有、
    門號0000000000號行動電話作為販賣毒品之聯絡工具，先後
    為下列販賣第二級毒品之犯行：
    (一)丙○○先以前揭行動電話與張庭瑋所持用門號0000000000
      號行動電話聯絡第二級毒品甲基安非他命之交易事項後，
      於附表一編號1 所示之交易時間、地點，以同表編
      號所示方式、價格，出售第二級毒品甲基安非他命予張庭
      瑋共3 次。
    (二)復於附表一編號2 所示之交易時間、地點，以同表編
      號所示方式、價格，出售第二級毒品甲基安非他命予王靖
      評共2次。
    (三)另於附表一編號3 所示之交易時間、地點，以同
      表編號所示方式、價格，出售第二級毒品甲基安非他命予
      鄭安妤共4 次。
二、嗣經高雄憲兵隊會同高雄市政府警察局前鎮分局偵查隊持本
    院核發之搜索票，前往丙○○位於高雄縣鳳山市○○路111
    號7 樓之7 住處搜索，當場扣得如附表二編號1 至11所示預
    備供販賣用之第二級毒品甲基安非他命、同表編號13、14所
    示供秤重、包裝毒品甲基安非他命所用之電子磅秤1 個、夾
    鍊袋1 大包及聯絡、記載販賣毒品事宜之Nokia 行動電話1
    支（門號：000000 0000 、序號：000000000000000） 、記
    事本1 本，始悉上情。
三、案經行政院海岸巡防署屏東機動查緝隊報告臺灣高雄法院檢
    察署檢察官偵查起訴。
     理  由
壹、證據能力方面
    被告丙○○、辯護人對檢察官所舉本判決有罪部分所列之書
    面及言詞供述證據，於準備程序均對證據能力表示無意見，
    本院審酌該等書面、言詞證據作成時之情況，認為適當，依
    刑事訴訟法第159 條之5 第1 項、第2 項之規定，本判決所
    列之書面、言詞供述證據，均有證據能力。
貳、認定犯罪事實所憑之證據及理由：
一、(一)被告丙○○對附表一所示販賣第二級毒品甲基安非他命犯
      行均坦承不諱，核與證人張庭瑋、王靖評、鄭安妤警、偵
      程序之證述相符（見警一卷第46頁～第52頁、偵一卷第62
      頁～第65頁、警二卷第65頁～第69頁、偵一卷第21頁～第
      24頁、警二卷第74頁～第79頁、偵一卷第38頁～第41頁）
      ，並有如附表一編號1 ～3 所示被告丙○○持門號000000
      0000號行動電話與張庭瑋、王靖評、鄭安妤持用行動電話
      商談毒品交易事宜之監聽譯文、國防部南部地方軍事法院
      通訊監察書在卷（見警一卷第53頁～第57頁、第71頁～第
      73頁、第78頁～第90頁；警二卷第95頁～第102頁）。
    (二)扣案附表二編號1 ～11所示疑似毒品，經送請憲兵司令部
      刑事鑑識中心鑑驗結果，均呈第二級毒品甲基安非他命陽
      性反應，有如附表二所示鑑定報告在卷，此外，並有電子
      磅秤、分裝袋及內載有「皮皮預定半」之記事本1 本扣案
      ，堪認被告丙○○之自白應與事實相符。至被告歷次販賣
      第二級毒品甲基安非他命所得之認定，被告坦承所得均如
      證人張庭瑋、王靖評、鄭安妤所證（見本院卷第75頁～第
      76頁），據此，應認定被告各次販賣第二級毒品甲基安非
      他命之所得總計為1 萬元（500+3000+1000+1000+1000+15
      00+2000=10000） ，併予敘明。
    (三)末毒品危害防制條例所定之販賣毒品罪，固以行為人有營
      利之目的，而販入或賣出毒品，亦或二者兼而有之者為其
      構成要件，惟所稱「營利」，本非限於現實金錢之授受以
      賺取價差一端，倘行為人販入或賣出毒品，主觀上係出於
      為自己計算而獲取利益之意思，客觀上則採以偷斤減兩（
      如自行刮取毒品而施用）、降低品質（如自行摻入添加物
      ，用以降低毒品純度）等方式為之者，縱其間未有價格上
      之差距，然行為人既藉此販賣行為以獲取利益，仍應謂與
      販賣之要件無悖。本件被告係基於營利之犯意出售第二級
      毒品甲基安非他命，業經被告供承不諱，又甲基安非他命
      戕害國民身心健康，危害匪淺，向為政府厲法查緝之目標
      ，再參諸被告與張庭瑋、王靖評、鄭安妤間俱欠缺至親關
      係等情，苟無利得，被告豈有甘冒遭查緝法辦重刑之風險
      ，而平白無端從事甲基安非他命販賣之理？是以被告顯有
      藉各該次交易甲基安非他命行為從中取利之意圖及事實，
      要無疑義。
二、綜上，被告丙○○於附表一所示之時、地，分別販賣第二級
    毒品之犯行，均堪以認定，應予依法論科。
參、論罪科刑：
一、論罪部分：
    查甲基安非他命為毒品危害防制條例第2 條第2 項第2 款所
    稱之第二級毒品，核被告丙○○關於附表一所為，均係犯毒
    品危害防制條例第4 條第2 項之販賣第二級毒品罪。被告丙
    ○○持有第二級毒品甲基安非他命進而販賣，其持有之低度
    行為為販賣之高度行為所吸收，不另論以持有第二級毒品罪
    。又94年2 月2 日修正公布，而於95年7 月1日 施行之刑法
    ，基於刑罰公平原則之考量，杜絕僥倖之犯罪心理，並避免
    易致鼓勵犯罪之誤解，已刪除連續犯之規定；復次，所謂集
    合犯，固指立法者所制定之犯罪構成要件中，本就預定有數
    個同種類行為將反覆實行之犯罪而言，惟參諸前開刪除連續
    犯之立法者意向，對於集合犯自須予以從嚴解釋，亦即非僅
    著眼於反覆實行複數行為此一特質，行為人也應自始至終基
    於在某密接時、空中，延續多次實行該等行為之主觀犯意，
    且按社會通念，復認該等行為評價成一罪係屬合理適當者，
    始足當之，否則仍應依實質競合予以併合處罰。茲審酌販賣
    行為助長毒品氾濫，且造成國人身心健康之危害，而被告販
    售甲基安非他命予張庭瑋3 次、販售甲基安非他命予王靖評
    2 次及販售予鄭安妤4 次，販售對象不同，交易時地亦有差
    異，均經被告於本院審理中供承無訛，被告各該販賣行為，
    也別有各自之議價過程或互異之買賣條件等一切情狀，因認
    被告前開各次販賣第二級毒品甲基安非他命犯行，應分論併
    罰；被告辯稱其多次販賣甲基安非他命毒品之犯行，應論以
    集合犯一罪，反較連續犯刪除前之法律適用，失之寬鬆，核
    與刑罰評價之公平性有違，並不足採。
二、科刑部分：
    (一)被告前因違反毒品危害防制條例，經國防部南部軍事法院
      以95年度訴字第122 號判處有期徒刑10月，於96年2 月26
      日執行完畢，有臺灣高等法院被告前案紀錄表在卷可查（
      見本院卷第81頁），其於前開有期徒刑執行完畢後，5 年
      以內故意再犯本件有期徒刑以上之罪，為累犯，均應依刑
      法第47條第1 項規定，在被告如附表一所示各項罪刑項下
      ，均加重其刑。爰審酌被告丙○○明知施用毒品甲基安非
      他命嚴重戕害身心，戒除不易，仍為圖一己之私利而為販
      賣，惡性非輕，惟念及被告年紀尚輕，智慮未深而為此犯
      行，於本院審理中並坦認不諱，堪認具有悔意，兼衡被告
      各次販賣毒品之數量、獲利均屬非多，犯罪情節及對於社
      會之危害程度應尚屬非鉅等一切情狀，爰分別量處如附表
      一各項所示之刑，復因本件被告坦認全部犯行，已有悔意
      ，販出毒品數量非多，累計所得亦僅1 萬元，惟因其各罪
      合併之刑期，遠超過有期徒刑30年，本院認若據此定其應
      執行刑，尚嫌過重，難謂罪刑相當，爰定其應執行刑如主
      文所示。
    (二)扣案附表二編號1 ～11所示之物，經鑑驗結果，認屬毒品
      危害防制條例第2 條第2 項第2 款所稱之第二級毒品甲基
      安非他命，業經認定如前，其包裝袋上因殘留有些微毒品
      而無法析離，亦應視同為第二級毒品，且係查獲之剩餘毒
      品，應依毒品危害防制條例第18條第1 項前段，僅於被告
      最後一次販賣毒品罪部分宣告沒收銷燬（最高法院97年台
      上字第4068號判決參照）。至鑑驗耗用之部分，既均已滅
      失，自無庸宣告沒收銷燬；扣案同表編號13、14所示包裝
      甲基安非他命之夾鍊袋1 大包、電子磅秤1 台，分別係包
      裹毒品用於防潮，便於攜帶販賣及秤重分裝毒品所用之物
      ；扣案同表編號16所示記事本1本 ，係用以登載、記帳毒
      品販售狀況所用之物；扣案同表編號15所示NOKIA 廠牌行
      動電話1 支（序號：000000 000000000，含門號00000000
      00號SIM 卡1 張），係被告所有、供聯絡販售第二級毒品
      所用之物，亦經被告於本院審理中供承不諱（見本院卷第
      64頁～第65頁），均應依毒品危害防制條例第19 條 第1
      項之規定，在被告如附表一所示各項罪刑項下，均宣告沒
      收之。被告固辯稱附表三編號16所示記事本係記事用，與
      販賣毒品無關，惟參酌被告供承「『半半』、『半張』是
      安非他命那些東西的數量」、「扣案記事本上寫『半』，
      是我要去跟別人拿的毒品」（本院卷第8 頁～第10 頁）
      ，循此解釋，堪認記事本所載「皮皮、預定、半」（警一
      卷第40頁）應係他人向被告預定購買毒品數量之記載，被
      告前揭所辯並不足採。
    (三)未扣案之被告販賣第二級毒品所得總計1 萬元，應依毒品
      危害防制條例第19條第1 項規定沒收，如全部或一部不能
      沒收時，以被告財產抵償之。又扣案之現金1 萬元，被告
      否認與販毒行為有關，堅稱係用以繳租車費及房租的錢，
      復查無其他證據足以證明上開1 萬元係被告販賣毒品所得
      或與販賣毒品之犯行有關，爰不予諭知沒收。另扣案同表
      編號12所示佐沛眠及施用愷他命之K 盤、吸管、電話卡等
      物，因與本件被告販賣第二級毒品犯行無關，亦不於本案
      宣告沒收之。
肆、無罪部分
一、公訴意旨略以：被告丙○○另於97年1 月18日夜間7 時38分
    許，以上開手機撥打其友人甲○○之0000000000號手機，向
    甲○○告以其手中有愷他命欲對外販售，以此方式販賣愷他
    命毒品，因認被告丙○○另涉犯毒品危害防制條例第4 條第
    3 項販賣第三級毒品罪。
二、按犯罪事實應依證據認定之，無證據不得認定犯罪事實；不
    能證明被告犯罪者，應諭知無罪之判決，刑事訴訟法第154
    條第2 項、第301 條第1 項分別定有明文。又認定不利被告
    之事實，須依積極證據，苟積極證據不足為不利於被告事實
    之認定時，即應為有利於被告之認定，更不必有何有利之證
    據；而所謂「積極證據足以為不利被告事實之認定」，係指
    據為訴訟上證明之全盤證據資料，在客觀上已達於通常一般
    之人均不致於有所懷疑，而得確信被告確曾犯罪之程度，若
    未達此一程度，而有合理懷疑之存在時，即無從為有罪之認
    定（最高法院30年上字第876 號、76年台上字4986號判決意
    旨參照）。再按犯罪之著手，係指行為人為實現犯意而開始
    實行犯罪構成要件之行為而言。販賣毒品罪之販賣者與購毒
    者就買賣毒品之重要內容有所表示時，縱使販賣者尚未實際
    交付毒品，仍可認為已經著手販賣毒品之實施；亦即販賣毒
    品之犯行，以販賣者與應買者雙方就買賣毒品之重要內容有
    所意思表示而達成契約之合致時，即已著手於販賣毒品之構
    成要件行為（最高法院97年度台上字第3600號判決意旨參照
    ）。
三、公訴意旨認被告丙○○涉犯販賣第三級毒品罪嫌，無非係以
    證人甲○○警詢、偵查中之證述及門號0000000000號行動電
    話97年1 月18日通訊監察譯文為其論據。訊據被告丙○○堅
    決否認有販賣第三級毒品犯行，辯稱，愷他命只是在電話中
    兜售而已，沒有販賣之事實。經查：
    (一)被告固坦承門號0000000000號行動電話97年1 月18日通訊
      監察譯文之記載，係其與甲○○談論第三級毒品愷他命之
      通話內容（見本院卷第24頁～第29頁），惟觀之該譯文記
      載「A ：喂喂喂喂！幫我問一下有沒有人要『褲子』，我
      現在身上有一件『褲子』。B ：是喔？A ：嘿啊。B ：好
      啦。A ：好，掰。B ：掰」（見警一卷第72頁），可見被
      告僅稱其有愷他命，託甲○○問有沒有人要，通話內容中
      均未提及買賣毒品交易之重要事項（如價金、交易地點等
      ）。核與證人甲○○於警、偵程序中證稱，門號00000000
      00號行動電話97年1 月18日通訊監察譯文之內容，是丙○
      ○要向我兜售愷他命，「褲子」就是愷他命的意思。...
      丙○○沒有跟我說價格，只叫我找人來跟他買（見警一卷
      第64頁～第68頁、偵一卷第52頁～第55頁）。被告於通話
      中對毒品價格及其他詳情均未論及，依通話內容及證人甲
      ○○證述觀之，被告主動邀約之交易甚至尚未出現應買者
      ，揆諸本件尚未有應買者與被告就毒品交易事項進行磋商
      一情觀之，依上開說明，應認被告本件販賣第三級毒品愷
      他命之犯行尚未著手。
    (二)又於本次通話後，門號0000000000號行動電話持續監聽至
      同年5 月，惟監聽譯文及其他卷證資料，均未見被告有後
      續交涉販賣第三級毒品愷他命之證據資料。此外，警方復
      未在被告住處查扣任何包裝完整、欲供販售用之愷他命，
      亦有扣押物品目錄表在卷可佐（見警一卷第31頁～第35頁
      ）。故綜上論證，檢察官所舉事證，尚有不足，本院無從
      獲致有罪判決之確切心證，仍存有合理之懷疑。依前揭法
      文規定及判例意旨，本件被告販賣三級毒品愷他命之犯罪
      既屬不能證明，自均應為無罪之諭知。
據上論斷，應依刑事訴訟法第299 條第1 項前段、第301 條第1
項，毒品危害防制條例第4 條第2 項、第18條第1 項前段、第19
條第1 項，刑法第11條、第47條第1 項、第51條第5 款、第9款
，判決如主文。
本案經檢察官乙○○到庭執行職務。
中    華    民    國    97    年    10    月    20    日
                  刑事第十一庭    審判長法  官  蔡廣昇
                                        法  官  黃繼瑜
                                        法  官  王  琁
上正本證明與原本無異
如不服本判決應於收受本判決後10日內向本院提出上訴書狀，其
未敘述上訴理由者，並得於提起上訴後10日內向本院補提理由書
狀（均須按他造當事人之人數附繕本）「切勿逕送上級法院」。
中    華    民    國    97    年    10    月    20    日
                                        書記官  黃國忠
附錄本判決論罪科刑法條：
毒品危害防制條例第4條
製造、運輸、販賣第一級毒品者，處死刑或無期徒刑；處無期徒
刑者，得併科新臺幣 1 千萬元以下罰金。
製造、運輸、販賣第二級毒品者，處無期徒刑或 7 年以上有期徒
刑，得併科新臺幣 7 百萬元以下罰金。
製造、運輸、販賣第三級毒品者，處 5 年以上有期徒刑，得併科
新臺幣 5 百萬元以下罰金。
製造、運輸、販賣第四級毒品者，處 3 年以上 10 年以下有期徒
刑，得併科新臺幣 3 百萬元以下罰金。
製造、運輸、販賣專供製造或施用毒品之器具者，處 1 年以上 7
年以下有期徒刑，得併科新臺幣 1 百萬元以下罰金。
前五項之未遂犯罰之。
附表一
┌──┬───────┬─────────────┬────────────┬───────┐
│編號│聯 絡 方 式   │交易時間、地點、方式、價格│通聯譯文內容            │  罪名與刑度  │
├──┼───────┼─────────────┼────────────┼───────┤
│1   │均張庭瑋以自己│97年4 月12日下午某時許，│時間：97年4月12日11時8│丙○○販賣第二│
│    │所使用之093836│  丙○○於高雄縣鳳山市新甲│        分4秒           │級毒品，累犯，│
│    │7375（B） 號行│  派出所旁之超商前，以500 │                        │處有期徒刑柒年│
│    │動電話，撥打鄭│  元之價格，販賣第二級毒品│A：喂。                 │貳月。扣案NOKI│
│    │志偉所使用之  │  甲基安非他命予張庭瑋，得│B：蟾蜍喔。             │A 牌行動電話壹│
│    │0000000000（A │  款500 元。              │A：嘿。                 │具（序號：3564│
│    │）號行動電話，│                          │B：那個啦，要拿「半張」 │0000000000 0號│
│    │相約右列交易時│                          │   啦。                 │，含門號091385│
│    │間、地點、價格│                          │A：那你過來漢神好嗎？   │0494號SIM 卡）│
│    │。            │                          │B：漢神哪裡啊？         │、電子磅秤壹台│
│    │              │                          │A：漢神大門口那裡。     │、分裝袋壹大包│
│    │              │                          │B：你在漢神？           │、記事本壹本，│
│    │              │                          │A：嘿。                 │均沒收之。未扣│
│    │              │                          │B：好，那我差不多一點那 │案之新臺幣伍佰│
│    │              │                          │   邊會到。             │元，沒收之，如│
│    │              │                          │A：喔，好啦。           │全部或一部不能│
│    │              │                          │B：嘿，麻煩一下喔。     │沒收時，以其財│
│    │              │                          │A：不會。               │產抵償之。    │
│    │              │                          ├────────────┤              │
│    │              │                          │時間：97年4月12日13時 │              │
│    │              │                          │        49分47秒        │              │
│    │              │                          │                        │              │
│    │              │                          │A：喂，你在哪？         │              │
│    │              │                          │B：我差不多再20分就到了 │              │
│    │              │                          │   ，我現在在..。       │              │
│    │              │                          │A：你在哪裡，我在鳳山。 │              │
│    │              │                          │B：你在鳳山喔。         │              │
│    │              │                          │A：嘿。                 │              │
│    │              │                          │B：我在五甲路啦。       │              │
│    │              │                          │A：五甲路喔，不然你知道 │              │
│    │              │                          │   那個嗎，海洋路跟凱旋 │              │
│    │              │                          │   路。                 │              │
│    │              │                          │B：什麼路？             │              │
│    │              │                          │A：海洋路與凱旋路。     │              │
│    │              │                          │B：是不是鐵軌那邊？     │              │
│    │              │                          │A：鳳山海洋路與凱旋路。 │              │
│    │              │                          │B：我不知道。           │              │
│    │              │                          │A：鳳農市○○○道嗎？   │              │
│    │              │                          │B：鳳農市○○○道啊。   │              │
│    │              │                          │A：嘿，鳳農市場旁邊這裡 │              │
│    │              │                          │   有一間春天。         │              │
│    │              │                          │B：春天什麼？           │              │
│    │              │                          │A：HOTEL。              │              │
│    │              │                          │B：還是你有辦法來瑞隆路 │              │
│    │              │                          │   跟保泰路嗎？         │              │
│    │              │                          │A：沒辦法，你過來好嗎？ │              │
│    │              │                          │B：你說鳳農喔？         │              │
│    │              │                          │A：鳳農市場這邊。       │              │
│    │              │                          │B：春天喔。             │              │
│    │              │                          │A：嘿，你到這的時候打給 │              │
│    │              │                          │   我。                 │              │
│    │              │                          │B：好啊，麻煩你了。     │              │
│    │              │                          │A：不會。               │              │
│    │              ├─────────────┼────────────┼───────┤
│    │              │97年4 月19日下午某時許，│時間：97年4月19日14時 │丙○○販賣第二│
│    │              │  丙○○於高雄縣鳳山市新甲│        35分57秒        │級毒品，累犯，│
│    │              │  派出所旁之超商前，以3,00│                        │處有期徒刑柒年│
│    │              │  0 元之價格，販賣第二級毒│B：喂。                 │貳月。扣案NOKI│
│    │              │  品甲基安非他命予張庭瑋，│A：嘿。                 │A 牌行動電話壹│
│    │              │  得款3,000 元。          │B：蟾蜍，你在哪？       │具（序號：3564│
│    │              │                          │A：我在大明路。         │00000000000 號│
│    │              │                          │B：大明路在哪？         │，含門號091385│
│    │              │                          │A：海洋大明啊。         │0494號SIM 卡）│
│    │              │                          │B：你在上次、春天那裡喔 │、電子磅秤壹台│
│    │              │                          │   ？                   │、分裝袋壹大包│
│    │              │                          │A：附近啦。             │、記事本壹本，│
│    │              │                          │B：不然我到...有「半半」│均沒收之。未扣│
│    │              │                          │   嗎？                 │案之新臺幣參仟│
│    │              │                          │A：有啊。               │元沒收之，如全│
│    │              │                          │B：三張喔？             │部或一部不能沒│
│    │              │                          │A：沒有啦，三千五啦。   │收時，以其財產│
│    │              │                          │B：哇！                 │抵償之。      │
│    │              │                          │A：我又有換東西了。     │              │
│    │              │                          │B：我這邊剩三張。       │              │
│    │              │                          │A：剩三張喔。           │              │
│    │              │                          │B：嗯啊。               │              │
│    │              │                          │A：好啦好啦，不然你來啦 │              │
│    │              │                          │   ，三張我用給你。     │              │
│    │              │                          │B：那你三張裡面裝多重？ │              │
│    │              │                          │A：啥？                 │              │
│    │              │                          │B：三張含袋子是多少？   │              │
│    │              │                          │A：含袋喔，給你0.8啦。  │              │
│    │              │                          │B：0.8，好，不然我到春天│              │
│    │              │                          │   好了。               │              │
│    │              │                          │A：春天喔。             │              │
│    │              │                          │B：嘿啊。               │              │
│    │              │                          │A：喔。                 │              │
│    │              │                          │B：好。                 │              │
│    │              │                          ├────────────┤              │
│    │              │                          │時間：97年4月19日15時 │              │
│    │              │                          │        22分26秒        │              │
│    │              │                          │                        │              │
│    │              │                          │B：喂。                 │              │
│    │              │                          │A：喂。                 │              │
│    │              │                          │B：你到了喔？           │              │
│    │              │                          │A：沒有啦，你到了喔？   │              │
│    │              │                          │B：嘿，你在哪？         │              │
│    │              │                          │A：我馬上到，我在牽車了 │              │
│    │              │                          │   。                   │              │
│    │              │                          │B：你在海洋路跟什麼路啊 │              │
│    │              │                          │   ？                   │              │
│    │              │                          │A：海洋大明啊。         │              │
│    │              │                          │B：大明，我現在春天騎進 │              │
│    │              │                          │   來，騎到海洋路要右轉 │              │
│    │              │                          │   還左轉？             │              │
│    │              │                          │A：看到海洋路左轉一直騎 │              │
│    │              │                          │   。                   │              │
│    │              │                          │B：騎到底就看到你了嗎？ │              │
│    │              │                          │A：嘿。                 │              │
│    │              │                          │B：好。                 │              │
│    │              │                          │A：騎到底你會看到一間7- │              │
│    │              │                          │   11。                 │              │
│    │              │                          │B：好，在7-11等。       │              │
│    │              │                          │A：好。                 │              │
│    │              ├─────────────┼────────────┼───────┤
│    │              │97年4 月23日下午某時許，│時間：97年4月23日17時42 │丙○○販賣第二│
│    │              │  丙○○於高雄縣鳳山市新甲│      分28秒            │級毒品，累犯，│
│    │              │  派出所旁之超商前，以1,00│                        │處有期徒刑柒年│
│    │              │  0 元之價格，販賣第二級毒│B：喂。                 │貳月。扣案NOKI│
│    │              │  品甲基安非他命予張庭瑋，│A：喂，我在市區。       │A 牌行動電話壹│
│    │              │  得款1,000 元。          │B：哪裡啊？             │具（序號：3564│
│    │              │                          │A：我在市區，等一下我回 │00000000000 號│
│    │              │                          │   去鳳山打給你。       │，含門號091385│
│    │              │                          │B：我現在要。           │0494號SIM 卡）│
│    │              │                          │A：現在要多少？         │、電子磅秤壹台│
│    │              │                          │B：我也是在市區啊，一張 │、分裝袋壹大包│
│    │              │                          │   啦。                 │、記事本壹本，│
│    │              │                          │A：你在市區哪？         │均沒收之。未扣│
│    │              │                          │B：一張啦。             │案之新臺幣壹仟│
│    │              │                          │A：你在市區哪啊？       │元沒收之，如全│
│    │              │                          │B：看你在哪啊，你方便就 │部或一部不能沒│
│    │              │                          │   好。                 │收時，以其財產│
│    │              │                          │A：我在八德、林森。     │抵償之。      │
│    │              │                          │B：八德、林森喔。       │              │
│    │              │                          │A：嘿。                 │              │
│    │              │                          │B：不然你過來林森、五福 │              │
│    │              │                          │   好了。               │              │
│    │              │                          │A：你來八德、林森啦，我 │              │
│    │              │                          │   車子停著了。         │              │
│    │              │                          │B：是喔。               │              │
│    │              │                          │A：嗯，你來一下啦。     │              │
│    │              │                          │B：那幫我用一下啦。     │              │
│    │              │                          │A：好。                 │              │
│    │              │                          │B：嘿啊，麻煩一下啦，好 │              │
│    │              │                          │   ，我到了打給你。     │              │
│    │              │                          │A：好。                 │              │
├──┼───────┼─────────────┼────────────┼───────┤
│2   │均王靖評以自己│97年4 月中旬某日某時許，│                        │丙○○販賣第二│
│    │所使用之092678│  丙○○於高雄縣鳳山市大明│                        │級毒品，累犯，│
│    │8433（B） 號行│  路與海洋路口，以1,000 元│                        │處有期徒刑柒年│
│    │動電話，撥打鄭│  之價格，販賣0.18公克之第│                        │貳月。扣案NOKI│
│    │志偉所使用之09│  二級毒品甲基安非他命予王│                        │A 牌行動電話壹│
│    │00000000（A） │  靖評，得款1,000元。     │                        │具（序號：3564│
│    │              │                          │                        │0000000000 0號│
│    │              │                          │                        │，含門號091385│
│    │              │                          │                        │0494號SIM 卡）│
│    │              │                          │                        │、電子磅秤壹台│
│    │              │                          │                        │、分裝袋壹大包│
│    │              │                          │                        │、記事本壹本，│
│    │              │                          │                        │均沒收之。未扣│
│    │              │                          │                        │案之新臺幣壹仟│
│    │              │                          │                        │元沒收之，如全│
│    │              │                          │                        │部或一部不能沒│
│    │              │                          │                        │收時，以其財產│
│    │              │                          │                        │抵償之。      │
│    │              │                          │                        │              │
│    │              │                          │                        │              │
│    │              │                          │                        │              │
│    │              │                          │                        │              │
│    │              │                          │                        │              │
│    │              │                          │                        │              │
│    │              │                          │                        │              │
│    │號行動電話，相├─────────────┼────────────┼───────┤
│    │約右列交易時間│97年4 月30日某時許，鄭志│時間：97年4月30日22時 │丙○○販賣第二│
│    │、地點、價格。│  偉於高雄市○○區○○路之│        10分57秒        │級毒品，累犯，│
│    │              │  「國王三溫暖」旁便利商店│                        │處有期徒刑柒年│
│    │              │  ，以1,000 元之價格，販賣│B：喂。                 │貳月。扣案NOKI│
│    │              │  0.18公克之第二級毒品甲基│A：到底是怎樣啦，要不要 │A 牌行動電話壹│
│    │              │  安非他命予王靖評，得款1,│   啦？                 │具（序號：3564│
│    │              │  000 元。                │B：沒有啊，要啊。       │0000000000 0號│
│    │              │                          │A：打給你都不接。       │，含門號091385│
│    │              │                          │B：我剛剛在上廁所啦。   │0494號SIM 卡）│
│    │              │                          │A：在哪裡啊？           │、電子磅秤壹台│
│    │              │                          │B：中山路接近苓雅。     │、分裝袋壹大包│
│    │              │                          │A：中山路接近苓雅？你不 │、記事本壹本，│
│    │              │                          │   是說國王三溫暖？     │均沒收之。未扣│
│    │              │                          │B：對啊。               │案之新臺幣壹仟│
│    │              │                          │A：到了打給你，你不要又 │元沒收之，如全│
│    │              │                          │   不接了。             │部或一部不能沒│
│    │              │                          │B：不會、不會，我發誓。 │收時，以其財產│
│    │              │                          │A：「一千」。           │抵償之。      │
│    │              │                          │B：是，我如果再懶叭你的 │              │
│    │              │                          │   話，我就賠你雙倍。   │              │
│    │              │                          │A：那不是懶不懶叭的問題 │              │
│    │              │                          │   ，吼！               │              │
│    │              │                          │B：沒有啦，我不是故意的 │              │
│    │              │                          │   ，Sorry、Very sorry。│              │
│    │              │                          │A：我都已經回來一半了。 │              │
│    │              │                          │B：沒有、我剛剛跟你說要 │              │
│    │              │                          │   ，只是我剛剛在上廁所 │              │
│    │              │                          │   。                   │              │
│    │              │                          │A：好啦。               │              │
│    │              │                          │B：對啊，Sorry very much│              │
│    │              │                          │   。                   │              │
│    │              │                          │A：到了打給你。         │              │
│    │              │                          │B：好。                 │              │
│    │              │                          ├────────────┤              │
│    │              │                          │時間：97年4月30日22時 │              │
│    │              │                          │        26分12秒        │              │
│    │              │                          │                        │              │
│    │              │                          │A：喂。                 │              │
│    │              │                          │B：嘿。                 │              │
│    │              │                          │A：唉..在這裡啊，國王三 │              │
│    │              │                          │   溫暖啊。             │              │
│    │              │                          │B：到了喔。             │              │
│    │              │                          │A：嘿啊。               │              │
│    │              │                          │B：喔、好。             │              │
│    │              │                          │A：唉、那是不是香水啊？ │              │
│    │              │                          │B：啥？                 │              │
│    │              │                          │A：它是不是變香水啊？   │              │
│    │              │                          │B：什麼意思啊？         │              │
│    │              │                          │A：它的招牌啦。         │              │
│    │              │                          │B：招牌我不知道耶，我沒 │              │
│    │              │                          │   有仔細看。           │              │
│    │              │                          │A：那不然你出來啦，那邊 │              │
│    │              │                          │   是不是金蒂啊？       │              │
│    │              │                          │B：金蒂...金蒂在前面吧。│              │
│    │              │                          │A：對啦，反正就是你在金 │              │
│    │              │                          │   蒂那邊嘛，對不對？   │              │
│    │              │                          │B：沒有，我在國王三溫暖 │              │
│    │              │                          │   旁邊。               │              │
│    │              │                          │A：嘿，出來了。         │              │
│    │              │                          │B：好。                 │              │
├──┼───────┼─────────────┼────────────┼───────┤
│3   │均鄭安妤以自己│97年4 月17日下午某時許，│時間：97年4月17日14時44 │丙○○販賣第二│
│    │所使用之098958│  丙○○於鄭安妤高雄市左營│      分53秒            │級毒品，累犯，│
│    │0509（B） 號行│  區○○路241 號住處樓下，│                        │處有期徒刑柒年│
│    │動電話，撥打鄭│  以2,000 元之價格，販賣第│A：嘿，你好。           │貳月。扣案NOKI│
│    │志偉所使用之09│  二級毒品甲基安非他命予鄭│B：喂。                 │A 牌行動電話壹│
│    │00000000（A） │  安妤，得款2,000 元。    │A：嘿，沒煩沒惱，你說。 │具（序號：3564│
│    │號行動電話，相│                          │B：唉，我問你喔。       │0000000000 0號│
│    │約右列交易時間│                          │A：給你問啊。           │，含門號091385│
│    │、地點、價格。│                          │B：你在幹嘛？           │0494號SIM 卡）│
│    │              │                          │A：我在「吸」啊。       │、電子磅秤壹台│
│    │              │                          │B：吸大頭啦.. 吸！我問你│、分裝袋壹大包│
│    │              │                          │   喔，你有沒有開車啊？ │、記事本壹本，│
│    │              │                          │A：要幹嘛？             │均沒收之。未扣│
│    │              │                          │B：你有沒有開車啦？     │案之新臺幣貳仟│
│    │              │                          │A：有啊，要幹嘛？       │元沒收之，如全│
│    │              │                          │B：啊.. 你等一下拿東西過│部或一部不能沒│
│    │              │                          │   來給我的時候順便帶我 │收時，以其財產│
│    │              │                          │   去漢神好不好？       │抵償之。      │
│    │              │                          │A：去漢神幹什麼啊？     │              │
│    │              │                          │B：我要去買東西。       │              │
│    │              │                          │A：然後呢？             │              │
│    │              │                          │B：對啊，可是我要先看完 │              │
│    │              │                          │   牙齒，我現在在牙齒店 │              │
│    │              │                          │   這邊。               │              │
│    │              │                          │A：啊，你要拿多少東西啊 │              │
│    │              │                          │   ？                   │              │
│    │              │                          │B：我要拿兩千。         │              │
│    │              │                          │A：兩千喔，喔，好。     │              │
│    │              │                          │B：嗯，好。             │              │
│    │              │                          │A：好。                 │              │
│    │              │                          │B：啊，等一下我看完牙齒 │              │
│    │              │                          │   我再打給你。         │              │
│    │              │                          │A：好。                 │              │
│    │              ├─────────────┼────────────┼───────┤
│    │              │97年4 月26日下午某時許，│時間：97年4月26日11時 │丙○○販賣第二│
│    │              │  丙○○於鄭安妤高雄市左營│        03分41秒        │級毒品，累犯，│
│    │              │  區○○路241 號住處樓下，│B：喂。                 │處有期徒刑柒年│
│    │              │  以2,000 元之價格，販賣第│A：幹嘛，打給你又不接， │貳月。扣案NOKI│
│    │              │  二級毒品甲基安非他命予鄭│   打給你又不通，在幹嘛 │A 牌行動電話壹│
│    │              │  安妤，得款2,000 元。    │   ？                   │具（序號：3564│
│    │              │                          │B：我手機怪怪的啊，我這 │0000000000 0號│
│    │              │                          │   邊訊號不好。         │，含門號091385│
│    │              │                          │A：要幹嘛？             │0494號SIM 卡）│
│    │              │                          │B：拿兩千。             │、電子磅秤壹台│
│    │              │                          │A：你在哪裡？           │、分裝袋壹大包│
│    │              │                          │B：在家。               │、記事本壹本，│
│    │              │                          │A：很趕嗎？             │均沒收之。未扣│
│    │              │                          │B：不會，人家剛打電話來 │案新臺幣壹仟元│
│    │              │                          │   要的。               │沒收之，如全部│
│    │              │                          │A：喔，OK啊，你家在哪裡 │或一部不能沒收│
│    │              │                          │   ？                   │時，以其財產抵│
│    │              │                          │B：文信。               │償之。        │
│    │              │                          │A：啥？                 │              │
│    │              │                          │B：你不是來過了。       │              │
│    │              │                          │A：你是說那個漢神巨蛋後 │              │
│    │              │                          │   面那邊喔？           │              │
│    │              │                          │B：不是啦。             │              │
│    │              │                          │A：要不然呢？           │              │
│    │              │                          │B：永泰牙醫這邊啦。     │              │
│    │              │                          │A：喔，好，了解，到了打 │              │
│    │              │                          │   給你。               │              │
│    │              │                          │B：喔。                 │              │
│    │              │                          │A：掰掰。               │              │
│    │              │                          ├────────────┤              │
│    │              │                          │時間：97年4月26日14時 │              │
│    │              │                          │        25分09秒        │              │
│    │              │                          │                        │              │
│    │              │                          │B：喂。                 │              │
│    │              │                          │A：啊，我要停車嗎？     │              │
│    │              │                          │B：你有沒有看到永泰牙醫 │              │
│    │              │                          │   啊？                 │              │
│    │              │                          │A：有啊，我到了。       │              │
│    │              │                          │B：那我下去。           │              │
│    │              │                          │A：好。                 │              │
│    │              ├─────────────┼────────────┼───────┤
│    │              │97年5 月1 日上午某時許，│時間：97年5月1日4時16分 │丙○○販賣第二│
│    │              │  丙○○於鄭安妤高雄市左營│      10秒              │級毒品，累犯，│
│    │              │  區○○路241 號住處樓下，│                        │處有期徒刑柒年│
│    │              │  以1,500 元之價格，販賣第│B：喂。                 │貳月。扣案NOKI│
│    │              │  二級毒品甲基安非他命予鄭│A：怎樣？               │A 牌行動電話壹│
│    │              │  安妤，得款1,500 元。    │B：喂。                 │具（序號：3564│
│    │              │                          │A：講、講、講。         │0000000000 0號│
│    │              │                          │B：你在哪裡啊？         │，含門號091385│
│    │              │                          │A：鳳山。               │0494號SIM 卡）│
│    │              │                          │B：你等一下拿一千五過來 │、電子磅秤壹台│
│    │              │                          │   。                   │、分裝袋壹大包│
│    │              │                          │A：在哪？               │、記事本壹本，│
│    │              │                          │B：在家啦。             │均沒收之。未扣│
│    │              │                          │A：好啊，我等一下到了打 │案之新臺幣壹仟│
│    │              │                          │   給你。               │伍佰元沒收之，│
│    │              │                          │B：嗯。                 │如全部或一部不│
│    │              │                          │                        │能沒收時，以其│
│    │              │                          │                        │財產抵償之。  │
│    │              │                          │                        │              │
│    │              │                          │                        │              │
│    │              │                          │                        │              │
│    │              │                          │                        │              │
│    │              │                          │                        │              │
│    │              │                          │                        │              │
│    │              │                          │                        │              │
│    │              ├─────────────┼────────────┼───────┤
│    │              │97年5 月8 日下午某時許，│時間：97年5月8日17時3分 │丙○○販賣第二│
│    │              │  丙○○於鄭安妤高雄市左營│      14秒              │級毒品，累犯，│
│    │              │  區○○路241 號住處樓下，│                        │處有期徒刑柒年│
│    │              │  以2,000 元之價格，販賣第│A：喂。                 │貳月。扣案之甲│
│    │              │  二級毒品甲基安非他命予鄭│B：喂。                 │基安非他命拾壹│
│    │              │  安妤，得款2,000 元。    │A：打給你又不接。       │包（合計驗後驗│
│    │              │                          │B：你什麼時候打給我？   │後淨重貳點玖壹│
│    │              │                          │A：你那支098幾...。     │貳肆公克，均含│
│    │              │                          │B：你打哪支電話啊？     │包裝袋）均沒收│
│    │              │                          │A：098幾...。           │銷燬之。扣案NO│
│    │              │                          │B：喔。                 │KI A牌行動電話│
│    │              │                          │A：那我的啊。           │壹具（序號：35│
│    │              │                          │B：喔，啊你在哪裡啊？   │0000000000000 │
│    │              │                          │A：鳳山啊，怎樣？       │號，含門號0913│
│    │              │                          │B：唉，你過來我家，快點 │850494號SIM 卡│
│    │              │                          │   。                   │）、電子磅秤壹│
│    │              │                          │A：怎樣？               │台、分裝袋壹大│
│    │              │                          │B：拿「兩千」過來。     │包、記事本壹本│
│    │              │                          │A：兩千喔，喔，好。     │，均沒收之。未│
│    │              │                          │B：嘿，快點，等一下人家 │扣案新臺幣貳仟│
│    │              │                          │   要回家。             │元沒收之，如全│
│    │              │                          │A：好。                 │部或一部不能沒│
│    │              │                          │                        │收時，以其財產│
│    │              │                          │                        │抵償之。      │
│    │              │                          │                        │              │
└──┴───────┴─────────────┴────────────┴───────┘
附表二
┌──┬───────┬─────────────────┬──────┐
│編號│名稱及數量    │檢驗結果                          │沒收銷燬/ 沒│
│    │              │                                  │收之依據    │
│    │              │                                  │            │
│    │              │                                  │            │
├──┼───────┼─────────────────┼──────┤
│ 1. │第二級毒品甲基│含第二級毒品甲基他命成分，驗後淨重│毒品危害防制│
│    │安非他命1包   │0.5303公克，有憲兵司令部刑事鑑識中│條例第18條第│
│    │              │心97年5 月27日憲直刑鑑字第09700007│1項前段     │
│    │              │19號鑑定書乙紙在卷可憑（見警一卷第│            │
│    │              │91頁）                            │            │
├──┼───────┼─────────────────┤            │
│ 2. │第二級毒品甲基│含第二級毒品甲基他命成分，驗後淨重│            │
│    │安非他命1包   │0.5095公克，有憲兵司令部刑事鑑識中│            │
│    │              │心97年5 月27日憲直刑鑑字第09700007│            │
│    │              │19號鑑定書乙紙在卷可憑（見警一卷第│            │
│    │              │91頁）                            │            │
├──┼───────┼─────────────────┤            │
│ 3. │第二級毒品甲基│含第二級毒品甲基他命成分，驗後淨重│            │
│    │安非他命1包   │0.4975公克，有憲兵司令部刑事鑑識中│            │
│    │              │心97年5 月27日憲直刑鑑字第09700007│            │
│    │              │19號鑑定書乙紙在卷可憑（見警一卷第│            │
│    │              │91頁）                            │            │
├──┼───────┼─────────────────┤            │
│ 4. │第二級毒品甲基│含第二級毒品甲基他命成分，驗後淨重│            │
│    │安非他命1包   │0.5123公克，有憲兵司令部刑事鑑識中│            │
│    │              │心97年5 月27日憲直刑鑑字第09700007│            │
│    │              │19號鑑定書乙紙在卷可憑（見警一卷第│            │
│    │              │91頁）                            │            │
├──┼───────┼─────────────────┤            │
│ 5. │第二級毒品甲基│含第二級毒品甲基他命成分，驗後淨重│            │
│    │安非他命1包   │0.4817公克，有憲兵司令部刑事鑑識中│            │
│    │              │心97年5 月27日憲直刑鑑字第09700007│            │
│    │              │19號鑑定書乙紙在卷可憑（見警一卷第│            │
│    │              │91頁）                            │            │
├──┼───────┼─────────────────┤            │
│ 6. │第二級毒品甲基│含第二級毒品甲基他命成分，驗後淨重│            │
│    │安非他命1包   │0.1663公克，有憲兵司令部刑事鑑識中│            │
│    │              │心97年5 月27日憲直刑鑑字第09700007│            │
│    │              │19號鑑定書乙紙在卷可憑（見警一卷第│            │
│    │              │91頁）                            │            │
├──┼───────┼─────────────────┤            │
│ 7. │第二級毒品甲基│含第二級毒品甲基他命成分，驗後全數│            │
│    │安非他命1包   │用罄，有憲兵司令部刑事鑑識中心97年│            │
│    │              │5月27日憲直刑鑑字第0970000719號鑑 │            │
│    │              │定書乙紙在卷可憑（見警一卷第91頁）│            │
├──┼───────┼─────────────────┤            │
│ 8. │第二級毒品甲基│含第二級毒品甲基他命成分，驗後淨重│            │
│    │安非他命1包   │0.0357公克，有憲兵司令部刑事鑑識中│            │
│    │              │心97年5 月27日憲直刑鑑字第09700007│            │
│    │              │19號鑑定書乙紙在卷可憑（見警一卷第│            │
│    │              │91頁）                            │            │
├──┼───────┼─────────────────┤            │
│ 9. │第二級毒品甲基│含第二級毒品甲基他命成分，驗後淨重│            │
│    │安非他命1包   │0.0709公克，有憲兵司令部刑事鑑識中│            │
│    │              │心97年5 月27日憲直刑鑑字第09700007│            │
│    │              │19號鑑定書乙紙在卷可憑（見警一卷第│            │
│    │              │91頁）                            │            │
├──┼───────┼─────────────────┤            │
│10. │第二級毒品甲基│含第二級毒品甲基他命成分，驗後淨重│            │
│    │安非他命1包   │0.0440公克，有憲兵司令部刑事鑑識中│            │
│    │              │心97年5 月27日憲直刑鑑字第09700007│            │
│    │              │19號鑑定書乙紙在卷可憑（見警一卷第│            │
│    │              │91頁）                            │            │
├──┼───────┼─────────────────┤            │
│11. │第二級毒品甲基│含第二級毒品甲基他命成分，驗後淨重│            │
│    │安非他命1包   │0.0642公克，有憲兵司令部刑事鑑識中│            │
│    │              │心97年5 月27日憲直刑鑑字第09700007│            │
│    │              │19號鑑定書乙紙在卷可憑（見警一卷第│            │
│    │              │91頁）                            │            │
├──┼───────┼─────────────────┼──────┤
│12. │白色不明藥丸  │含佐沛眠成分，驗後淨重0.0689公克，│與本案無關，│
│    │              │有憲兵司令部刑事鑑識中心97年5 月  │不沒收之。  │
│    │              │27日憲直刑鑑字第0970000719號鑑定書│            │
│    │              │乙紙在卷可憑（見警一卷第91頁）    │            │
├──┼───────┼─────────────────┼──────┤
│13. │電子磅秤      │                                  │毒品危害防制│
│    │              │                                  │條例第19條第│
│    │              │                                  │1項         │
├──┼───────┼─────────────────┼──────┤
│14. │分裝袋1批     │                                  │毒品危害防制│
│    │              │                                  │條例第19條第│
│    │              │                                  │1項         │
├──┼───────┼─────────────────┼──────┤
│15. │Nokia 手機1 個│未送驗                            │毒品危害防制│
│    │（門號：098973│                                  │條例第19條第│
│    │5415、序號：35│                                  │1項         │
│    │0000000000000 │                                  │            │
│    │）            │                                  │            │
├──┼───────┼─────────────────┼──────┤
│16. │記事本1本     │未送驗                            │毒品危害防制│
│    │              │                                  │條例第19條第│
│    │              │                                  │1項         │
└──┴───────┴─────────────────┴──────┘


司法院資訊處製作；財團法人民間司法改革基金會備份。
